【裁判字號】    99,裁,806
【裁判日期】    990408
【裁判案由】    營業稅
【裁判全文】
最  高  行  政  法  院  裁  定
                                       99年度裁字第806號
上  訴  人  愛展股份有限公司
代  表  人  甲○○
被 上訴 人  財政部臺灣省北區國稅局
代  表  人  乙○○
                          送達代收人  丙○○
上列當事人間營業稅事件，上訴人對於中華民國99年1月8日臺北
高等行政法院98年度簡再字第19號判決，提起上訴，本院裁定如
下：
    主  文
上訴駁回。
上訴審訴訟費用由上訴人負擔。
    理  由
一、按對於適用簡易程序之裁判提起上訴，須經本院許可。前項
    許可，以訴訟事件所涉及之法律見解具有原則性者為限，行
    政訴訟法第235條定有明文。所謂法律見解具有原則性，係
    指該訴訟事件所涉及之法律問題意義重大，而有加以闡釋之
    必要而言。
二、本件上訴人經被上訴人查獲於民國92年3月至94年8月間進貨
    ，取具虛設行號金昇國際有限公司（下稱金昇公司）開立之
    統一發票4紙，銷售額合計新臺幣（下同）31萬3,476元，充
    作進項憑證申報扣抵銷項稅額，致逃漏營業稅1萬5,674元，
    乃據以核定補徵營業稅1萬5,674元，並按所漏稅額處以3倍
    罰鍰計4萬7,000元（計至百元止）。上訴人不服，循序提起
    行政訴訟，經原審98年8月31日97年度簡字第717號判決（下
    稱原確定判決）駁回上訴人之訴。嗣上訴人以原確定判決有
    行政訴訟法第273條第1項第13款再審事由，向原審提起再審
    之訴，經原審適用簡易程序判決駁回，乃提起本件上訴。其
    上訴意旨係以：上訴人確與金昇公司實際交易，並取得統一
    發票及支付貨款，而金昇公司也繳納該稅款，是再次提出支
    票影本、銀行兌領影本及金昇公司業務員蘇俊龍領款簽名佐
    證上訴人確實與金昇公司實際交易等語，為其論據。經查：
    本件原判決係以上訴人執98年5月27日修正增列之稅捐稽徵
    法第44條但書規定，主張為行政訴訟法第273條第1項第13款
    規定之「證物」，核與該款規定要件不合，乃認其再審之訴
    顯無再審理由，予以駁回。故上訴意旨所主張者，核與原判
    決駁回理由無涉，且屬事實認定及證據取捨事項之爭議，故
    無所涉及之法律見解具有原則性情事。從而，上訴人提起本
    件上訴，依首開規定及說明，不應許可，其上訴難謂合法，
    應予駁回。
三、據上論結，本件上訴為不合法。依行政訴訟法第249條第1項
    前段、第104條、民事訴訟法第95條、第78條，裁定如主文
    。
中    華    民    國    99    年    4     月    8     日
                    最高行政法院第一庭
                        審判長法官  鄭  淑  貞
                              法官  吳  東  都
                              法官  陳  金  圍
                              法官  楊  惠  欽
                              法官  胡  方  新
以  上  正  本  證  明  與  原  本  無  異
中    華    民    國    99    年    4     月    9     日
                              書記官  張  雅  琴


司法院資訊處製作；財團法人民間司法改革基金會備份。
